Minutes et répertoires du notaire Antoine TOUVENOT, 19 mars 1752 - 20 juin 1771 (étude XXXVI)
Archives nationales
- Minutes de Antoine TOUVENOT, janvier 1754 - août 1771; MC/ET/XXXVI/476 - MC/ET/XXXVI/534
  - Minutes. 1757, janvier - 1757, avril, janvier 1757 - avril 1757; MC/ET/XXXVI/485
    - Contrat de mariage de Joseph HENRY, compagnon fondeur, fils de bûcheron, demeurant rue Soly, paroisse Saint-Eustache, avec Geneviève-Denise PLOYÉ, fille d'1 gagne-deniers. .., 4 janvier 1757; MC/ET/XXXVI/485
    - Contrat de mariage de Jacques-Nicolas DESHAYES, garçon tailleur, rue de la Tonnellerie, sous les piliers des halles, paroisse Saint-Eustache, avec Marie-Geneviève DRUAN fille de François-Calin DRUAN compagnon menuisier, et orfèvre Marie-Geneviève VAROQUIN demeurant sur Montmartre, par Saint-Eustache. Parmi les témoins de la future. Martin BLONDEL, compagnon menuisier grand oncle paternel à cause de Louise GIART., 16 janvier 1757; MC/ET/XXXVI/485
    - Contrat de mariage de Jacques CHESNAU, maître menuisier à Paris, rue du bout du monde, paroisse Saint-Eustache, fils de Nicolas CHESNAU, maître menuisier et de Marguerite Mathurine LEFEVRE, avec Marie-Jeanne - Françoise PETIT, fille de défunts Jean PETIT et Françoise LEFEVRE, rue Montmartre) Temoins de la future, Charles-Nicolas LEBOEUF, maître doreur et angelique RENOIR, Jean-Pierre DIZY marchand tapissier, amis., 22 janvier 1757; MC/ET/XXXVI/485
    - Contrat de mariage de CHEMITTE portier, veuf, avec Françoise BOURDIN veuve sans enfant de Jean LEJAY, maître horloger, demeurant rue du Bout du Monde, paroisse Saint-Eustache..., 23 janvier 1757; MC/ET/XXXVI/485
    - Brevet d'apprentissage de Jean-Louis BEGNIER, 13 ans, pour 5 ans, fils d'Etienne BEGNIER, compagnon marbrier, demeurant rue Comtesse d'Artois, chez Jacques-François FREVILLE, maître sculpteur à Paris, grande rue du faubourg Saint-Denis, paroisse Saint-Laurent, sans frais, avec accord des jurés en charge de la communauté Jean HERMANT (signe HERSANT) sculpteur, rue de Seve, paroisse Saint-Slpice René FONTAINE, peintre, rue de la Bossonerie, paroisse Saint-Eustache, Jean CHARPENTIER, peintre rue neuve Saint-Augustin, paroisse Saint-Roch Jean-Jacques PEROT, sculpteur, rue du verd bois, paroisse Saint-Nicolas des champs., 9 février 1757; MC/ET/XXXVI/485
      contrat d'apprentissage
    - Contrat de mariage de Louis GUILLOTIN, scieur de marbre, fils d'1 déchireur de bateaux grande rue du faubourg Montmartre, par Saint-Eustache avec Marie-Anne SIBRET, fille de jardinier .., 11 février 1757; MC/ET/XXXVI/485
    - Constitution de 40 l. de rente par Marguerite TERRIER, veuve de Pierre COURTOIS, maître menuisier à Paris et son fils Etienne COURTOIS, maître menuisier, demeurant rue de Cléry, par M.D. de B.N. au profit de François PINIER, lapidaire à Paris., 13 février 1757; MC/ET/XXXVI/485
    - Contrat de mariage de Nicolas HOMET, menuisier à Paris, fils majeur de François HOMET maître menuisier à Paris et de Louise HUSSON, rue Betize, paroisse Saint-Germain-l'Auxerrois avec Marie-Jeanne LEMOYNE, fille d'1 compagnon Salonier - Parmi les témoins, Robert HOMET, maître tourneur à Paris, et Antoine-Louis HOMET, metteur en oeuvre, Louise-Catherine HOMET, femme de Pierre DOT, maître menuisier à Paris, frères et soeur Germains, Pierre LECLERC, maître tourneur, oncle maternel,. .. elle apporte 1000 l. + 400 l. lui, 400 l. dont ses outils professionnels., 13 février 1757; MC/ET/XXXVI/485
    - Quittance de 50 l. par Jeanne CARRIERE, veuve de Jacques BLAIN, menuisier .., 17 février 1757 - 28 février 1757; MC/ET/XXXVI/485
    - Quittance de 400 l. par Creppin DURIEUX, compagnon marbrier à Paris, rue Poissonnière, paroisse Saint-Eustache .., 18 février 1757; MC/ET/XXXVI/485
    - Contrat de mariage DUHAZÉ-DUMONT veuve DONAC - Témoin du futur et ami, Nicolas LEGROS, maître fondeur,. .., 21 mars 1757; MC/ET/XXXVI/485
    - Bail à loyer par Gosselin, notamment Madeleine GOSSELIN, veuve de Vincent BELIN, maître menuisier à Paris, grande rue du faubourg Montmartre, paroisse Saint-Eustache, propriétaires d'1 maison, rue Saint-Roch, paroisse Saint-Eustache., 26 mars 1757; MC/ET/XXXVI/485
    - Transport de rente par Jeanne - Thérèse GIRARD, veuve en 1/ères/ noces d'Antoine PALANSON, horloger à Paris et en 2/es/ noces de François BERNIER, receveur. .., 3 avril 1757; MC/ET/XXXVI/485
    - Bail d'1 maison rue du Petit Carreau moyennant 1400 l. de loyer, par Louis CLEMENT, bourgeois de Paris qui en est propriétaire, à Nicolas-Louis LENAIN, maître et marchand tabletier à Paris et Madeleine-Françoise BERTON, marchande gravière, y demeurant déjà. .., 19 avril 1757; MC/ET/XXXVI/485
    - Contrat de mariage de Joseph LEFORT, compagnon maçon, demeurant à Paris rue du Cléry, par. N.D. de B.N., fils d'1 compagnon maçon avec Marie DROUET, veuve sans enfant de Jean JOURDAIN, compagnon marbrier, demeurant même rue.- Parmi les témoins du futur: Charles DU PARCQ, compagnon menuisier à Paris, rue de Cléry, même par., ami, du coté de la future: Louis FALCONNET, maître menusier à Paris MERCIER, compagnon menuisier même rue, amis., 24 avril 1757; MC/ET/XXXVI/485
  - Minutes. 1757, mai - 1757, août, mai 1757 - août 1757; MC/ET/XXXVI/486
    - Transport .. où est cité Louis-Alexandre ETABLE de la BRIERE, architecte à Paris et Geneviève Nicolle, .., 2 mai 1757; MC/ET/XXXVI/486
    - Résiliation de bail par Jean MANSART de JOUY, architecte, demeurant à Paris, rue Montmartre, paroisse Saint-Eustache. .. et 14 mai, le même bail. .., 16 mai 1757; MC/ET/XXXVI/486
    - Inventaire après décès de Robert MABON, maître Graveur ciseleur sur tous métaux, époux de Marie-Elisabeth-Angélique DEBRIE, marchande lingère à Paris, demeurant rue et paroisse Saint-Barthélemy, 1 fille (et 2 fils morts) Depuis la mort de son mari, elle a vendu tous outils et ustensiles de sa profession pour 50 l. contrat de mariage devant TOUVENOT, 18 decembre 1749. Dettes actives dues à succession: PREVOST, marchand orfèvre, cour de May 4l. 10 s. PREVOST, graveur, rue de la Vieille Draperie 31 l. D/e/ DESCLANTE, marchande orfèvre 32 l. 8 s. CREHEN orfèvre, 18 décembre 1749 - 17 mai 1757; MC/ET/XXXVI/486
    - Inventaire après décès de Marie-Elisabeth BOUCHER, femme de Jean ROUEN, maître peintre à Paris, rue Poissonnière, paroisse Saint-Eustache, à requête de Joseph-Laurent DESMAREST, maître peintre et de Marie-Elisabeth MARCAULT, grande rue du Fg-S/t/-Martin, paroisse Saint-Laurent, elle veuve de Jean-Pierre BOUCHER, 1er commis de trésor de la marine, mère de la défunte et son héritière, qui a 1 fille mineure et 2 fils: Nicolas BOUCHER, marchand joaillier à Paris, Tour neuve du Palais, par. s/t/ Barthelemy, Marcelin BOUCHER, marchand bijoutier, même adresse, Rouen et sa femme habitant 1 maison dont la principale locataire est la veuve DURET, maître peintre Papier - contrat de mariage devant BARON, 11 novembre 1746, Et. XXXV contrat de mariage de Rouen avec Marie-Cecile GRIDAINE, sa 1/ere/ femme devant BRICAULT, 28 mars 1741, Et. II; Dettes passives, doit à MORISAN, sculpteur 100 l. + 18 l., à TRUTE, marchand miroitier, 100 l. à 1 marchand de tableaux pour bordures 6 l., pour des feuillets d'éventails, à MOULARD, doreur, 3 livres, à Barbier, peintre pour leçons données à la défunte, 12 l. à Jourdans, marchand éventulliste 248 l. pour marchandises, à succession DURET, maître peintre, 243 l. il a fourni en ouvrages à DURET, pour 757 l.. .., 20 mai 1757; MC/ET/XXXVI/486
    - Acte de notoriété où attestent Jacques GOUDET, maître menuisier, demeurant rue Charenton, faubourg Saint-Antoine, par Sainte-Marguerite, Etienne FOURNEAU, compagnon menuisier à Paris, même rue, .., 27 mai 1757; MC/ET/XXXVI/486
    - Brevet d'apprentissage de Marie-Anne MARLAND, fille de Jacques MARLAND, gagne deniers chez Anne-Marguerite LERICHE, maîtresse couturière, femme de Pierre ARCELIN, compagnon menuisier, 12 juin 1757; MC/ET/XXXVI/486
    - Obligation de 500 l. au profit de Gabriel DIEUDONNÉ, architecte à Paris, rue Poissonnière, paroisse Saint-Eustache .., 15 juin 1757; MC/ET/XXXVI/486
    - Brevet d'apprentissage de Jeanne VERRIER fille et belle fille de Mathias BLOND, compagnon menuisier et de Barbe PORNSTET demeurant sous les grands pilliers de la halle .. paroisse Saint-Eustache, chez 1 maîtresse et marchande couturière., 24 juin 1757; MC/ET/XXXVI/486
    - Brevet d'alloué de Marguerite MARQUET, fille de Marie-Jeanne LEMPEREUR femme délaissée de Marie-Joseph MARQUET, chez Elisabeth-Marguerite LANGLE, marchande de culotte, femme de Jean CARON, compagnon menuisier, rue de Cléry, par. N.D. de B.N., 26 juin 1757; MC/ET/XXXVI/486
    - Contrat de mariage BEAUDET-COUSIN veuve BREANT, Parmi les témoins du futur, Marie-Gabrielle, BEAUDET, veuve d'Edme DUFOUR, ébéniste, soeur, .., 26 juin 1757; MC/ET/XXXVI/486
    - Sous-bail d'1 corps de logis avec entrée rue Meslée et sur le boulevard moyennant 800 l. de loyer par axe par Madame de Bethune-Charost veuve du comte de Tessé et de Lavardin, à Antoine LEMAIRE, maître marbrier, demeurant rue du Plastre Saint-Avoye paroisse Saint-Jean-en-Grève., 28 juin 1757; MC/ET/XXXVI/486
    - Constitution de 170 l. de rente par Michel-François-Jacob DELACHESNAYE, intéressé dans les fermes du roy, au profit de Jean-Robert DESPRES, maître fondeur à Paris, demeurant rue Meslée, paroisse Saint-Nicolas des Champs, qui verse 3.400 l. .., 30 juin 1757; MC/ET/XXXVI/486
    - Quittance de 766 l. 18 s. par Robert PITRON marchand bijoutier joaillier à Paris, rue Comtesse d'Artois, par Saint-Eustache. .., 11 août 1757; MC/ET/XXXVI/486
    - Inventaire où intervient Jacques-Victor GOHIER d'ARMENON DU PARC marchand mercier joaillier à Paris, rue du Portion et paroisse Saint-Gervais et autres..., 16 août 1757; MC/ET/XXXVI/486
  - Minutes. 1757, septembre - 1757, décembre, septembre 1757 - décembre 1757; MC/ET/XXXVI/487/A
    Ancienne(s) cote(s):
    ET/XXXVI/487
    - Sous bail de logement moyennant 750 l. de loyer annuel par Claude-François LEMAIRE, maître peintre de l'Académie de Saint-Luc et Marguerite-Françoise GOUSSARD, principaux locataires d'1 maison rue Montmartre, paroisse Saint-Eustache, appartenant à GAUCHER, veuve CARON,. .., 6 septembre 1757; MC/ET/XXXVI/487/A
    - Dépôt d'extrait mortuaire d'Etienne-Martial LEROY ancien architecte des bâtiments du roy enterré à Saint-Remy de Charleville diocèse de Reims le 30 juin 1755, 13 septembre 1757; MC/ET/XXXVI/487/A
    - Brevet d'apprentissage de David PELLETIER, 10 ans, pour 5 ans, fils de Hilaire PELLETIER, maréchal ferrant près de Meulan, chez Charles DEBRUGE, maître layetier, avec accord des 4 maîtres layetiers jures en charge de leur communauté: Charles-Louis DEBRIE, rue des Fossés Saint-Germain-des-Prés, paroisse Saint-Sulpice, Barnabé LEFEVRE, rue Zacarie, paroisse Saint-Séverin, Henri DESFOSSÉS, rue de la Grande Truanderie, paroisse Saint-Eustache; Charles PICOT, rue Perin Gosselin, paroisse Saint-Germain-l'Auxerrois., 21 septembre 1757; MC/ET/XXXVI/487/A
      contrat d'apprentissage; accord
    - Notoriété en faveur de Marie - Elisabeth DELATOUR, femme de Claude MORIZET, menuisier à Paris, dont les vrais prénoms n'apparaissent pas d'1 transport au profit de Louis - Hector HUE graveur en taille douce et Marie-Geneviève PERON, le 6 août 1757. .., 3 octobre 1757; MC/ET/XXXVI/487/A
    - Contrat de mariage LE GRAND-DEBRIE. Parmi les témoins de la future: Marie-Elisabeth-Angélique DEBRIE, veuve de Robert MABON, maître grandeur cizeleur à Paris, Joseph PREVOST, maître-graveur - cizeleur et Marie-Cecile de Brie, soeurs, François-Michel LEMOINE, maître menuisier à Paris, et Anne SOUCHEZ, son épouse, Antoine BESSANCOURT, graveur, amis,. .. Vente MABON et Joseph PREVOST cités dans 1 acte de notoriété, et dans 1 procuration du 18 février 1758, Transport et vente par les mêmes,. .. liquidation et partage par les mêmes. 12 octobre et 17 novembre 1757, 13 mars et 10 mai 1758., 12 octobre 1757 - 10 mai 1758; MC/ET/XXXVI/487/A
      contrat de mariage; acte de vente; procuration; partage
    - Transport de 200 l. de rente annuelle en usufruit par Jean DELATOUR, cy devant Suisse de la Maréchale de Villars, à Claude MORISSET, menuisier et à Marie-Elisabeth DELATOUR, ses gendre et fille, tout pour dot prévue ds leur contrat de mariage, devant FORTIER, 23 juin 1750, Et. XXXI, que droits de succession de Marie LE CAMUS, épouse DELATOUR, et autres. .., 23 octobre 1757; MC/ET/XXXVI/487/A
      transport de droits; contrat de mariage
    - Brevet d'apprentissage pour 6 ans de Nicolas-Louis TOUZÉ, fils de Nicolas-Gilles TOUZÉ, facteur à la marée, demeurant rue Poissonnière, paroisse Saint-Eustache, chez Jean-Baptiste LEBAS, maître menuisier à Paris, rue de Cléry, par. N.D. de B.N., avec accord de Claude JUMEL, demeurant rue de l'Université, faubourg Saint-Germain, paroisse Saint-Sulpice et de Jean WALLINE, rue Phélippeaux au Marais, paroisse Saint-Nicolas des Champs, tous 2 maîtres menuisiers et jurés en charge de leur communauté., 24 octobre 1757; MC/ET/XXXVI/487/A
    - Mainlevée d'opposition pour 1 rente au profit de Georges BOUDAT ? maître menuisier et sa femme, passé devant DERIBES, notaire le 18 janvier 1757, Et. XCIII, 16 novembre 1757; MC/ET/XXXVI/487/A
    - Renonciation à succession COQUEREAU, notamment par Etienne DIODET, marchand joaillier à Paris et Catherine-Françoise COQUEREAU, demeurant à Paris, rue Saint-Honoré, paroisse Saint-Germain-l'Auxerrois; liquidation .. abandonnement .., 26 novembre 1757 - 27 décembre 1757; MC/ET/XXXVI/487/A
    - Bail d'appartement par Jeanne HERMANT, femme de Joseph-Charles ROËTTIERS, écuyer, conseiller du roi en son Académie royale de Peinture et sculpture, graveur général des Monroyes et chancelleries de France, demeurant à Paris, rue Neuve des Bons Enfants, paroisse Saint-Eustache en 1 maison dont elle est principale locataire. .., 10 décembre 1757; MC/ET/XXXVI/487/A
    - Claude DIEUDONNÉ, maître menuisier à Paris et Françoise GUEUDET, demeurant rue Neuve de Clery, par. N.D. de B.N. doivent à François BOUDOUX, maître sculpteur, même rue et par. 561 l. pour 'des ouvrages que led. sieur Boudon leur a faits concernant sa profession', d'où transfert d'1 créance de 250 l. dues par sieur BOURGENOT, marchand tapissier; il ne lui restera donc plus qu'une obligation de 311 l.,..., 15 décembre 1757; MC/ET/XXXVI/487/A
    - Bail à loyer de maison sise Montmartre, notamment par Pierre-Louis DELAROCHE, marchand orfèvre à Paris, rue Saint-Martin, paroisse Saint-Nicolas des champs, .., 19 décembre 1757; MC/ET/XXXVI/487/A
    - Contrat de mariage de Claude MAGNOL, Metteur en oeuvre à Paris, demeurant sous les piliers des halles au coin de la rue des Prescheurs, paroisse Saint-Eustache, avec Marie-Valentine BAILLET. .., 26 décembre 1757; MC/ET/XXXVI/487/A
  - Minutes. 1758, janvier - 1758, mars, janvier 1758 - mars 1758; MC/ET/XXXVI/487/B
    ET/XXXVI/487 bis
    - Délégation par André SAUVAGE, maître menuisier à Paris, demeurant rue Basse du Rempart, paroisse Sainte-Marie-Madeleine de la ville l'évêque qui doit à Jacques CUVIER, marchand de bois quarré, grande rue du faubourg Saint-Antoine, 5641 l, 15 s., par divers moyens et par somme qui lui sont dûes notamment par DANDRILLON, maître peintre; 800 l.,. .. Tout est payé, suivant reçu du 17 janvier 1760., 5 janvier 1758; MC/ET/XXXVI/487/B
    - Transaction où figure Marie-Anne GAUDRON, veuve de Guillaume HUBERT, marchand joaillier à Paris, héritière d'Antoine GAUDRON, écuyer, son père., 10 janvier 1758; MC/ET/XXXVI/487/B
      accord
    - Quittances à Jean-Baptiste-Joseph MUIDEBLED, maître menuisier à Paris, rue Boucherat, par Saint-Nicolas du champs, par Isidore-Marcel-Armant GANNEVAL, architecte à Paris, rue les Boucheries, par S. Roch, - Jean GUERIN, compagnon menuisier à Paris, grande rue de faubourg et paroisse Saint-Laurent, - Pierre DAUVET, menuisier à Paris, grande rue de Fg-S/t/-Antoine, paroisse Sainte-Marguerite,. .., 23 janvier 1758; MC/ET/XXXVI/487/B
    - Pouvoir donné par Louis-Thomas LEVAVASSEUR, marchand joaillier Place Dauphine, paroisse Saint-Barthélemy. .., 26 janvier 1758; MC/ET/XXXVI/487/B
    - Contrat de mariage de BEATRIX avec Anne DURÉ GIRARD; Parmi les témoins de la future: Jean-Baptiste-Jacques GIRARD, menuisier de la chambre et bâtiment de duc d'Orléans et Marie-Geneviève CHICOT, oncle maternel; Anne-Catherine GIRARD, veuve de Joseph MUIDEBLED, menuisier ordinaire de l'hôtel de ville, tante maternelle Anne-Catherine MUIDEBLED épouse d'Antoine - Nicolas DAUPHIN, architecte, cousine Germaine, - Marie-Magdelaine de BOULAUDON, épouse de Jean-Baptiste-Joseph MUIDEBLED, maître menuisier, cousin Germain,. .., 31 janvier 1758; MC/ET/XXXVI/487/B
    - Marché de famille à enlever par Charles GRANGERET, entrepreneur de bâtiments, demeurant rue Neuve, paroisse Saint-Eustache, pour 2 hôtels qu'il va construire sur un terrain qui tient à la rue de la Bonne Morue .., 9 février 1758; MC/ET/XXXVI/487/B
    - Constitution de 150 l. de rente par Antoine-Nicolas DAUPHIN, architecte de Roy et Anne-Cathérine MUIDEBLED, demeurant grand rue du faubourg Saint-Martin, paroisse Saint-Laurent., 21 février 1758; MC/ET/XXXVI/487/B
    - Bail à loyer où intervient somme fonde de procuration, Simon - Michel LIEGEOIS, peintre de l'Académie de Saint-Luc, demeurant à Paris, quai de Gesvres, paroisse Saint-Jacques-de-la-Boucherie. .., 25 février 1758; MC/ET/XXXVI/487/B
      procuration; bail
    - Quittance de 72 l. pour Seignées, pencements et visites par Nicolas VIOT, maître chirurgien à Marie PRINCE femme de Jean-Edme ADAM, maître sculpteur, dt rue Beauregard, par de N.D. de B.N., 2 mars 1758; MC/ET/XXXVI/487/B
    - Mainlevée d'opposition par Jean-François TILLY, marchand graveur à Paris, demeurant quai de l'horloge du Palais, paroisse Saint-Barthélemy. .., 10 mars 1758; MC/ET/XXXVI/487/B
    - Conventions pour mur mitoyen où intervient notamment Jacques POUSSY, sculpteur marbrier, demeurant rue des Martyrs, paroisse S/t/-Pierre de Montmartre. .., 13 mars 1758; MC/ET/XXXVI/487/B
    - Révocation de procureur faite par François BAROIS, bourgeois de Paris, demeurant enclos et par des Quinze-Vingts, à Nicolas-Hilaire DUNEPART, marchand tabletier à Paris .., 23 mars 1758; MC/ET/XXXVI/487/B
    - Brevet d'apprentissage (nom complété de l'avis des jurés ! ) le Benigne JOURNÉE, orphelin, présenté par son cousin Pierre DELACROIX, marchand tapissier à Paris, rue Feydeau, paroisse S/t/-Eustache, 17 ans, pour 6 ans, chez Claude-Louis BURGAT, maître menuisier, rue de Cléry, par. N.D. de B., 27 mars 1758; MC/ET/XXXVI/487/B
  - Minutes. 1758, avril - 1758, mai, avril 1758 - mai 1758; MC/ET/XXXVI/488
    - Obligation de 2 370 l. par Alexandre-Louis ETABLE de LA BRIERE, architecte et Geneviève NICOLLE, demeurant rue du Grenelle, faubourg Saint-Germain, paroisse Saint-Sulpice au profit de Bourderelle, bourgeois de Paris. 1758, 6 avril - quittance par les mêmes., 1er avril 1758; MC/ET/XXXVI/488
      obligation; quittance
    - Contrat de mariage de Jacques-Claude PIETROMONT, tapissier, rue Saint-Denis, par Saint-Lau - Saint-Gilles avec Marie-Anne Blanchard, fille de chirurgien. .. Parmi les témoins, Jean-Louis MICHEL, maître peintre et doreur, de l'Académie de Saint-Luc, beau frère à cause de Marie-Françoise BLANCHARD,. .., 1er avril 1758; MC/ET/XXXVI/488
    - Inventaire après décès de Claude COQUARDON, maître graveur à Paris, époux de Jeanne-Barbe FLEUROT, 3 enfants mineurs, elle aubergiste, à requête de Denis-Jean-Baptiste AVISSE, maître graveur à Paris, place aux veaux, par Saint-Gervais, outils servant à la profession de graveur, 48 l. 1 montre à boite d'or guilloché par GILBERT à Paris 150 l. de couverts et gobelets d'argent 517 l. 1 montre à boite d'argent par ARSANDAUX, à Paris, 48 l. contrat de mariage devant TOUVENOT, père, 30 décembre 1736; .. Dettes dues par communauté, à sieur BLESSON, maître menuisier pour ouvrages de sa profession, 30 l.- Brevet d'alloué de Jean-Antoine COQUARDON, fils de Fleurot veuve Claude COQUARDON, maître graveur à Paris, demeurant rue neuve Saint-Denis, par Saint-Laurent, 13 ans, pour 5 ans chez Denis-Jean-Baptiste AVISSE, maître graveur, quai des Ormes, paroisse Saint-Gervais, moyennant 400 l., dt 200 l. payés en février 1759., 4 avril 1758 - 20 août 1758; MC/ET/XXXVI/488
    - Acte de Notoriété où attestent François de SAINT-ROMAIN, maître peintre à Paris, grande rue du faubourg Montmartre, paroisse S/t/-Eustache, et Jacques-Antoine DELETTRE, peintre du Roy en son Académie Royale, demeurant rue Poissonnière même par. en faveur des héritiers de Madelaine-Catherine HERET, veuve de Pierre BIGOT, dit VALANDON, maître menuisier, décédée le 11 juin 1756..., 4 avril 1758; MC/ET/XXXVI/488
    - Constitution de 180 l. de rente par Elisabeth LEPRINCE, veuve de François ADAM maître marbrier, demeurant rue des Fossés Saint-Victor, paroisse Saint-Etienne -du-mont, au profit de François-Robert LEPRINCE, maître marbrier à Paris, demeurant rue Poissonnière, paroisse Saint-Laurent, frère, avec cautionnement de la mère, Marie-Françoise DELAPORTE, veuve en 1/ères/ noces de Martin LEPRINCE, maître marbrier et epouse de Jean-Baptiste ADAM, maître marbrier, Saint-rue de Fourcy, paroisse S/t/-Etienne-du-Mont., 13 avril 1758; MC/ET/XXXVI/488
    - Obligation de 11000 l. pour le prix d'1 pendule faite à Paris sans nom d'auteur parmie de rocailles et pierres fines par Anne-Zacharie AULAS, avocat en parlement, ancien conseiller du roi expéditionnaire en cour de Rome, demeurant rue de la Verrerie, par Saint-Jean-en-Grève au profit de maître Jean-Baptiste de BROUNKER, chevalier. .., 23 avril 1758; MC/ET/XXXVI/488
    - Testament d'Anne-Cathérine TESTARD, femme de Jean-Baptiste BARNON, maître menuisier à Paris, demeurant rue de Cléry par. N.D. de B.N. .., 24 avril 1758; MC/ET/XXXVI/488
  - Minutes. 1758, juin - 1758, août, juin 1758 - août 1758; MC/ET/XXXVI/489
    - Transaction au sujet de successions Besset et de Charles Belicard, maître menuisier époux d'1 Besset, propriétaires, de 2 maisons rue à l'Université, entre les 6 enfants, dont Jérôme-Charles BELICARD, inspecteur des bâtiments du roy demeurant au Palais de Luxembourg, paroisse Saint-Sulpice,... Belicard père décédé 30 septembre 1757 testament devant DELAMANCHE 8 dec. 1756, Et LXI, + inventaire - Titre nouvel à propos d'1 rente due par héritiers de Charles BELLICARD, maître menuisier, contrat devant FOURESTIER, 10 décembre 1754, Et. XXXIII., 3 juin 1758 - 30 août 1758; MC/ET/XXXVI/489
    - Arrangement commercial entre Anne-Catherine GIRARD, veuve Joseph MUIDEBLED, et son fils Jean-Baptiste-Joseph MUIDEBLED, maître menuisier et Marie-Madeleine de BOUTAUDON et loyer de logement + état et estimation du fonds de commerce., 5 juin 1758; MC/ET/XXXVI/489
    - Successions de Charles, marquis de Beauharnois et de François de Beaucharnois, chevalier, seigneur de Beauville.; Vente de maisons et terres .., 10 juin 1758 - 12 août 1758; MC/ET/XXXVI/489
      acte de vente
    - Dépôt d'argent, 32. 300 l. par Sulpice - Vincent BELIN, maître menuisier à Paris rue Boqueron, par Saint-Eustache, aux Jacquemart, Jacques BAJOT, maître menuisier veuf de Cathérine - Jeanne JACQUEMART, d'1 Jacquemart épouse de Philippe - François ARNOULT, maître marbrier à Paris, Belier étant adjudicataire d'1 maison rue Goissounière, pour lequel il a eu un prêt de 20.000 l. d'1 certain PREVOST; Fleurot veuve COQUARDON, serveur, .. cités sieur de la Place, maître fayancier à Paris, rue Montmartre. Thevenin, menuisier, .., 16 juin 1758; MC/ET/XXXVI/489
    - Sieur DELAPLACE maître fayancier à Paris, rue Montmartre Acte concernant Sulpice-Vincent BELIN, maître menuisier., 16 juin 1758; MC/ET/XXXVI/489